臺北高等行政法院裁定
                                       110年度停字第92號
聲  請  人　李道南
相  對  人　臺北市政府衛生局
代　表　人　黃世傑（局長）
上列當事人間醫師法事件，聲請人聲請停止執行，本院裁定如下
：
    主  文
聲請駁回。
聲請訴訟費用由聲請人負擔。
　　理  由
一、按「原處分或決定之執行，除法律另有規定外，不因提起行
    政訴訟而停止。」「行政訴訟繫屬中，行政法院認為原處分
    或決定之執行，將發生難於回復之損害，且有急迫情事者，
    得依職權或依聲請裁定停止執行。但於公益有重大影響，或
    聲請人之訴在法律上顯無理由者，不得為之。」行政訴訟法
    第116條第1項、第2項定有明文。是原處分或決定原則上不
    停止執行，必其執行將發生難於回復之損害且情況緊急，非
    即時由行政法院予以處理，則難以救濟，始得裁定停止原處
    分或決定之執行。否則，此停止執行之聲請即因與行政訴訟
    法第116條第2項所規定要件不合，而不應准許。又本條項所
    稱「難於回復之損害」，係指損害不能因嗣後訴訟獲勝訴判
    決而得回復原狀，或不能以金錢賠償，或在一般社會通念上
    ，如為執行可認達到回復困難之程度等情而言，至當事人主
    觀上難於回復之損害，當非屬該條所指之難於回復之損害。
二、聲請意旨略以：
    聲請人為醫師，相對人所屬醫師懲戒委員會民國109年2月7
    日北市衛醫字第10930101832號懲戒決議經認聲請人未親自
    診察病患開立處方箋，違反醫師法第11條第1項規定，處聲
    請人停業3個月，並於2年內額外修習20小時醫學法律及倫理
    繼續教育（下稱原處分）。聲請人不服，提起覆審，經110
    年7月6日衛生福利部醫師懲戒覆審委員會衛部醫字第110166
    2142號覆審決議覆審駁回。相對人以110年7月27日北市衛醫
    字第1103044991號函，通知執行停業期間自110年9月1日至
    110年11月30日止。惟原處分有失比例原則，執行在即而情
    況急迫，倘不予停止執行，病患即無法就診，勢必造成無法
    彌補之重大損害。再者，聲請人每年10月份均會至身障機構
    施打疫苗，則停業期間聲請人此揭醫療業務即無從進行，其
    所造成之損失難以計算，且日後亦勢必將透過訟爭程序求償
    ，延伸出耗費社會資源的不必要爭訟，損害難以回復。爰依
    行政訴訟法第116條第2項規定，請求於本案訴訟確定終結前
    ，停止相對人就原處分之執行等語。
三、本院判斷如下：
    ㈠經核，聲請人上開陳稱其每年10月份均會至身心障礙機構
      施打疫苗之醫療業務，且因上開原處分導致重大損害等情
      ，並未據聲請人即時提出資料為釋明是否有上開情事，即
      使屬實，仍屬經濟利益之損失，乃得以金錢賠償回復，相
      對人原處分之執行縱致聲請人無法工作，而受有損害，核
      屬得以金錢估計請求賠償即得回復之經濟上損失，依客觀
      情形及一般社會通念，尚非不能以金錢加以補償或回復，
      難認屬不能回復之損害。從而，依聲請人之主張，尚難認
      相對人原處分將導致聲請人有不能回復之損害情事，而與
      前面所述停止執行的要件不符，其聲請停止執行，不應准
      許。此外，聲請人目前為醫美診所的醫師，縱經相對人執
      行原處分，參酌現行醫療診所普及，病患無法至聲請人診
      所就診，至多僅使病患於短期間略感不適應或些微不便，
      然於客觀上實難認有何回復原狀之困難存在，或有情況緊
      急，須即時由行政法院予以處理，否則難以救濟的急迫情
      事可言。
    ㈡從而，本件依聲請人主張，尚難認原處分之執行，將發生
      難於回復之損害情事，核與前揭停止執行之要件不符，其
      聲請停止執行，不應准許。另聲請人固聲請停止相對人以
      11 0年7月27日北市衛醫字第1103044991號函通知停業期
      間之執行，然而，該函僅係通知執行聲請人停業期間，並
      非行政處分，觀諸聲請人行政聲請裁定停止狀，聲請人主
      張之核心意旨亦為停止原處分即停業處分，而非上開相對
      人之函，從而，本件以原處分是否應停止執行為審查標的
      ，併此敘明。
四、依行政訴訟法第104條、民事訴訟法第95條、第78條，裁定
    如主文。
中　　華　　民　　國　　110　 年　　8　　 月　　31　　日
　　　　　　　　　　  臺北高等行政法院第三庭
                          　  　審判長法  官　楊  得  君
                             　　　   法  官　彭  康  凡
                            　 　　   法  官　周  泰  德
上為正本係照原本作成。
如不服本裁定，應於送達後10日內向本院提出抗告狀（須按他造
人數附繕本）。
中　　華　　民　　國　　110　 年　　8　　 月　　31　　日
　　　　　　　　　　　　　　　　　  　書記官　徐  偉  倫